臺灣高等法院刑事裁定
110年度上訴字第2073號
上  訴  人  臺灣士林地方檢察署檢察官
上  訴  人  
即  被  告  徐健傑



指定辯護人  黃國鐘律師
上  訴  人  
即  被  告  李偉彬




選任辯護人  周信宏律師
上  訴  人  
即  被  告  楊俊傑



選任辯護人  呂承翰律師
上  訴  人  
即  被  告  汪暐哲




選任辯護人  陳怡文律師
上列被告因傷害致死等上訴案件，本院裁定如下：
    主  文
丙○○、甲○○、丁○○、乙○○羈押期間，均自民國110年9月23日起，
延長貳月。
    理  由
一、本件被告丙○○、甲○○、丁○○、乙○○因傷害致死等案件，前經
    本院法官於民國110年6月23日訊問後，認被告丙○○涉共同犯
    傷害致人於死罪；甲○○、丁○○、乙○○涉成年人與少年共同犯
    傷害致人於死罪，有起訴書及原審判決書所載之相關證據可
    資佐證，足認被告四人所涉上開犯行，犯罪嫌疑確實重大，
    分別經原審法院判處有期徒刑10年6月、11年、11年6月、9
    年6月在案，被告四人客觀上增加畏罪逃亡之動機，有逃匿
    以規避審判程序之進行及刑罰執行之可能性甚高，有相當理
    由足認有逃亡之虞。又被告四人所犯，嚴重危害社會治安，
    經審酌國家社會秩序、公共利益之維護與被告人身自由受拘
    束之程度，堪認有羈押之必要性，而依刑事訴訟法第101條
    第1項第3款之規定，予以羈押在案。
二、按羈押被告，偵查中不得逾二月，審判中不得逾三月。但有
    繼續羈押之必要者，得於期間未滿前，經法院依第101 或第
    101 條之1 之規定訊問被告後，以裁定延長之；延長羈押期
    間，審判中每次不得逾二月，如所犯最重本刑為十年以下有
    期徒刑以下之刑者，第一審、第二審以三次為限，第三審以
    一次為限；案件經發回者，其延長羈押期間之次數，應更新
    計算。刑事訴訟法第108 條第1 項、第5 項、第6項分別定
    有明文。茲對被告四人原羈押之期間即將屆滿前，應否延長
    羈押於110年7月15日為訊問，並聽取被告四人及其辯護人之
    意見後，被告四人及其辯護人均主張，被告四人均坦承犯行
    ，且無串供、滅證逃亡之理由，不應以被告涉犯重罪為延長
    羈押之理由，請准予交保等語。
三、按羈押本質上係為保全被告使刑事訴訟程序得以順利進行或
    為保全證據或為擔保嗣後刑之執行程序而對被告所實施剝奪
    其人身自由之強制處分，是被告有無繼續或延長羈押之必要
    ，自當由法院以有無刑事訴訟法所定之羈押原因及必要性，
    而依職權進行目的性裁量。本件被告四人所涉共同犯傷害致
    人於死罪及成年人與少年共同犯傷害致人於死罪之犯行，有
    起訴書及原審判決書所載之相關證據可資佐證，足認被告四
    人所涉上開犯行，犯罪嫌疑確實重大。又被告四人所涉上開
    罪名除係屬最輕本刑為五年以上有期徒刑之重罪外，被告丙○○復經原審判處有期徒刑10年6月、被告甲○○經原審判處有
    期徒刑11年、被告丁○○經原審判處有期徒刑11年6月、被告
    乙○○經原審判處有期徒刑9年6月。被告四人均不服原審判決
    結果，提起本件上訴，顯見倘最後判決結果非被告四人所預
    期之罪刑，尚難期待被告四人能服膺判決結果，其逃亡之誘
    因客觀上必將隨之增加。是依本案訴訟進行之程度，及為保
    全將來之刑事審判及執行能順利進行，堪認被告四人之羈押
    原因依然存在，且被告四人均已受重罪之判決，又不服原審
    判決之結果，此在社會一般通念上已可認為常伴有逃亡之高
    度可能性，自有相當理由足認有逃亡之虞，亦堪認本院前依
    刑事訴訟法第101 條第1 項第3 款之規定對被告四人為羈押
    之原因及必要性仍然繼續存在。
四、末審酌被告四人所為危害社會秩序、公共利益且已造成被害
    人死亡之結果，所為嚴重危害公共秩序與社會治安之程度甚
    鉅，再兼衡國家刑事司法權之有效行使，及被告四人之人身
    自由保障等各情後，認如對被告四人採其他較輕微之強制處
    分手段，如具保、責付、限制住居、出境或出海等等，均不
    足以擔保被告四人絕無棄保潛逃偷渡出境之可能性，進而阻
    礙本案後續相關刑事程序之順利進行，非予羈押，顯難進行
    審判及執行，而確有繼續延長羈押之必要性。綜上所述，本
    件被告四人之羈押原因依然存在，且有繼續羈押之必要，均
    應自110年9月23日起延長羈押2 月。至被告四人既均有延長
    羈押之必要，已如上述，則被告四人及其辯護人於延長羈押
    訊問時，同時為具保停止羈押之聲請，自應一併予以駁回。
中　　華　　民　　國　　110 　年　　8 　　月　　23　　日
                  刑事第十九庭  審判長法　官  曾淑華
　　　　　　　　　　　　　　　　　　　法　官  許文章
　　　　　　　　　　　　　　　　　　　法　官  陳文貴
以上正本證明與原本無異。
如不服本裁定，應於收受送達後五日內向本院提出抗告狀。
                                      書記官  俞妙樺
中　　華　　民　　國　　110 　年　　8 　　月　　23　　日